【裁判字號】    99,易,612
【裁判日期】    991124
【裁判案由】    竊盜
【裁判全文】
臺灣雲林地方法院刑事判決               99年度易字第612號
公  訴  人  臺灣雲林地方法院檢察署檢察官
被      告  賴建鴻
上列被告因竊盜案件，經檢察官提起公訴（99年度偵字第4572號
），被告於準備程序中就被訴事實為有罪之陳述，經法官告知簡
式審判程序意旨，並聽取當事人之意見後，本院合議庭裁定由受
命法官獨任行簡式審判程序，判決如下：
    主      文
賴建鴻共同犯竊盜罪，處有期徒刑陸月，如易科罰金，以新臺幣
壹仟元折算壹日。
    事實及理由
一、犯罪事實：
    賴建鴻於民國99年1 月27日上午9 時30分許，騎乘其所有車
    號不詳之機車搭載黃正茂（業經本院另行審結），行經雲林
    縣大埤鄉○○村○○路6 號前時，二人見農安農產行（負責
    人為謝文貴）所有車號UE-787號自用大貨車停放於前揭地點
    附近，鑰匙插在電門上，竟共同基於意圖為自己不法所有之
    犯意聯絡，推由黃正茂以轉動鑰匙發動該自用大貨車引擎，
    賴建鴻則在旁把風之方式，共同竊取該自用大貨車1 部（已
    由謝文貴領回）。得手後，黃正茂旋即駕駛該自用大貨車至
    聯美大橋下空地停放，賴建鴻則騎乘機車尾隨抵達該處。二
    人商議將該自用大貨車變賣獲利，而由賴建鴻聯絡不知情之
    劉易鑫居間仲介，將該自用大貨車販售給不知情之陳建成（
    專營回收報廢車輛解體業務），共得款新臺幣（下同）35,0
    00元，賴建鴻分得16,000元。嗣於同日下午2 時30分，因陳
    建成僱請宏達拖吊公司拖吊（拖吊車駕駛江茂檜另經檢察官
    為不起訴處分）前開自用大貨車，行經國道一號高速公路北
    上206 公里處時，為警攔停而查獲，而循線查悉上情。
二、認定犯罪事實所憑之證據及理由：
  (一)本件被告賴建鴻所犯之罪，係死刑、無期徒刑、最輕本刑為
    3 年以上有期徒刑以外之罪，其於準備程序就前揭被訴事實
    為有罪之陳述，經受命法官告知簡式審判程序之旨，並聽取
    其與公訴人之意見後，本院裁定由法官一人獨任進行簡式審
    判程序，是本案之證據調查，依刑事訴訟法第273 條之2 規
    定，不受同法第159 條第1 項、第161 條之2 、第161 條之
    3 、第163 條之1 及第164 條至第170 條規定之限制，合先
    敘明。
  (二)上開犯罪事實，業據被告在偵查中及本院審理時均坦承不諱
    ，核與證人即告訴人謝文貴於警詢時指訴情節大致相符，且
    經證人即共同被告黃正茂於偵查中結證屬實。此外，復有汽
    車委賣合約書、贓物認領保管單、引擎號碼查詢汽車車籍、
    車籍查詢－基本資料詳細畫面各1 份及照片6 張附卷可稽。
    被告上開自白核與事實相符，堪予採信。本件事證明確，被
    告犯行堪以認定，應依論科。
三、論罪科刑之理由：
  (一)核被告所為，係犯刑法第320 條第1 項之竊盜罪。
  (二)被告與黃正茂間，就前開竊盜犯行，有犯意聯絡與行為分擔
    ，應依刑法第28條之規定論以共同正犯。
  (三)刑法第62條所謂自首，係指犯人在其犯罪未發覺前，向該管
    公務員承認犯罪，而接受裁判而言。所謂發覺，固非以有偵
    查犯罪職權之機關或人員確知其犯罪無誤為必要，祇須有確
    切之根據，對其發生嫌疑，將之列為偵查之對象，即得謂為
    已發覺（最高法院99年度臺上字第6260號判決意旨參照）。
    雖被告於審判中供稱其於警方尚未發覺前即主動向警方供出
    本案涉案情節，而自首接受裁判，得依法減輕其刑。然查，
    本案係案外人陳宗裕於99年1 月27日下午2 時12分許，行經
    國道一號北上243 公里處，發現其客戶謝文貴所有前揭自用
    大貨車遭拖吊車拖吊北上，而輾轉聯繫謝文貴報案，嗣經國
    道公路警察局第三警察隊（國道第三警察隊）於同日下午2
    時30分許，在國道一號北上206 公里處攔停該拖吊車，並將
    人車帶回斗六分局大埤分駐所調查，警方根據拖吊車駕駛江
    茂檜供稱所拖吊之自用大貨車係向被告購買，並提出汽車委
    賣合約書，繼而通知被告到案接受調查等情，有國道第三警
    察隊刑事案件移辦單、江茂檜警詢筆錄、汽車委賣合約書及
    本院公務電話紀錄各1 份在卷可稽，足見警方已掌握相當跡
    證，合理懷疑被告涉犯上開犯行，是認本案應不符合自首之
    要件，併此敘明。
  (四)爰審酌被告前有持有毒品之前科（於本案不構成累犯），有
    臺灣高等法院被告前案紀錄表附卷可稽，顯見其素行非佳，
    且被告正值壯年，不循正途謀財，竟圖不勞而獲，而與黃正
    茂共同犯下本案犯行，尊重他人財產權之觀念薄弱，誠屬不
    該，但本院念其犯後坦承犯罪，態度尚佳，且其自承教育程
    度為國中畢業，智識程度不高暨其共同竊得之自用大貨車已
    由謝文貴領回，兼衡被告所得利益，及其犯罪之手法、動機
    、目的等一切情狀，量處如主文所示之刑，並諭知易科罰金
    之折算標準。
四、應適用之法律：
  (一)刑事訴訟法第273 條之1 第1 項、第299 條第1 項前段。
  (二)刑法第28條、第320 條第1 項、第41條第1 項前段。
  (三)刑法施行法第1 條之1 第1 項、第2 項前段。
本案經檢察官蔡名堯到庭執行職務。
中    華    民    國    99    年    11    月    24    日
                  刑事第七庭    法  官  鍾世芬
以上正本證明與原本無異。
如不服本判決應於收受判決後10日內向本院提出上訴書狀，並應
敘述具體理由；其未敘述上訴理由者，應於上訴期間屆滿後20日
內向本院補提理由書（均須按他造當事人之人數附繕本）。「切
勿逕送上級法院」。
                                書記官  王雪招
中    華    民    國    99    年    11    月    24    日
附錄本案論罪科刑法條全文：
刑法第320 條：
意圖為自己或第三人不法之所有，而竊取他人之動產者，為竊盜
罪，處5 年以下有期徒刑、拘役或500 元以下罰金。
前二項之未遂犯罰之。

司法院資訊處製作；財團法人民間司法改革基金會備份。
